臺灣桃園地方法院民事判決　　　　　　 99年度勞訴字第22號
原　　　告　陳美玲
　　　　　　林燕秋
兼上一人
訴訟代理人　潘統緒
上　一　人
訴訟代理人　潘統綸
被　　　告　帛暉企業股份有限公司
兼
法定代理人　陳忠
共　　　同
訴訟代理人　林財生律師
上列當事人間請求給付資遣費等事件，於民國99年12月14日言詞
辯論終結，本院判決如下：
    主  文
被告帛暉企業股份有限公司應分別給付原告如附表一所示之金額
，及自民國九十九年二月六日起至清償日止，按年息百分之五計
算之利息。
原告其餘之訴駁回。
訴訟費用由被告帛暉企業股份有限公司負擔三分之二，餘由原告
負擔。
本判決原告勝訴部分，於原告分別以附表一所示之金額供擔保後
，得假執行。但被告如分別以附表一所示之金額為原告預供擔保
，得免為假執行。
原告其餘假執行之聲請，均駁回。
    事實及理由
一、原告起訴主張：
    (一)原告陳美玲、林燕秋、潘統緒均受僱於被告帛暉企業股份
      有限公司（以下簡稱被告帛暉公司），受僱期間分別為民
      國88年3 月1 日至98年12月5 日（原告陳美玲）、94年10
      月17日至98年12月5 日（原告林燕秋）、95年7 月10日至
      98年12月5 日（原告潘統緒）。原告陳美玲擔任會計經理
      、原告林燕秋擔任會計助理、原告潘統緒擔任總經理特助
      兼代理廠長，惟仍均係以提供勞務為內容，必須遵守雇主
      之指揮監督、親自提供勞務，以日薪方式計領薪水，所有
      職務上行為均須經被告之指示查核，是原告等3 人提供之
      勞務具有高度從屬性，顯屬僱傭契約，是原告等3 人自有
      勞動基準法之適用，且原告3 人均選擇適用94年7 月1 日
      施行之勞工退休金條例，而適用勞退新制，合先敘明。
    (二)被告有下列情事，違反勞動基準法相關規定，原告得不經
      預告而終止兩造之勞動契約：
      1.98年10月間，被告帛暉公司因包含被告陳忠在內之合
        夥股東利益衝突拆夥。被告陳忠逼迫原告3 人需對被
        告帛暉公司之原屬他合夥人作不實指控，因原告3 人拒
        絕，被告陳忠憤而挾怨報復，甚於98年10月16日、19
        日當廠內員工前辱罵原告陳美玲「白癡、笨蛋、死人」
        等語，並聲稱將對原告陳美玲提出刑事告訴，使原告陳
        美玲身心受創，該等侮辱行為嚴重影響雙方勞動契約之
        存續，堪認被告等構成勞動基準法第14條第1 項第2 款
        「雇主、雇主家屬、雇主代理人對於勞工，實施暴行或
        有重大侮辱之行為者」之情形，原告陳美玲得不經預告
        終止契約。
      2.原告潘統緒係於96年4 月30日經被告帛暉公司以原副廠
        長不適任而公告任命為代理廠長，每月並領有職務加給
        新臺幣（下同）4,000 元。因此，兩造之勞動契約應包
        含因職務晉升代理廠長而得換取之工資增加部分。又被
        告公司於98年11月10日起擅自變更勞動條件，將原告潘
        統緒之代理廠長職務，片面降為純粹粗重勞力之現場作
        業員（伸大線），復強令原告潘統緒需額外訓練新任管
        理階層，造成其身心極大負荷。被告公司片面變更勞動
        條件，已屬雇主違反勞動契約、勞工法令，並違反調動
        五原則，同時致原告潘統緒之薪資降低，構成勞動基準
        法第14條第1 項第5 款未依勞動契約給付工資，以及第
        6 款違法勞工法令之情形，依法原告潘統緒得不經預告
        終止勞動契約。
      3.被告帛暉公司違法將原告林燕秋、潘統緒2 人之勞工保
        險月投保薪資及勞工退休金月提繳工資以多報少：
        (1)原告林燕秋、潘統緒每月固定性平均薪資分別為38,5
          93元、59,608元。依勞工保險投保薪資分級表，依法
          各應投保第20級及第22級，月投保薪資分別為40,100
          元以及43,900元，惟被告帛暉公司均有未依薪資總額
          投保之情。又原告林燕秋、潘統緒前揭薪資依勞工退
          休金提繳工資分級表分別為第6 組第33級及第8 組第
          42級，月提繳工資各為40,100元及60,800元，依最低
          提繳率6%計算，被告帛暉公司每月應為原告林燕秋、
          潘統緒分別提繳2,406 元、3,648 元。惟被告帛暉公
          司卻僅分別為原告林燕秋、原告潘統緒提繳2,088 元
          、3,180 元以下。而退休金本質上係以勞工全部服務
          期間為計算標準所發給之後付工資（最高法院92年度
          台上字第2152號裁判意旨參照），是被告公司將原告
          林燕秋、潘統緒2 人之勞工保險月投保薪資與勞工退
          休金月提繳工資以多報少，並在持續狀態中，顯然該
          當於勞動基準法第14條第1 項第5 款、第6 款之勞工
          得不經預告終止勞動契約之規定。
        (2)被告等辯稱關於被告帛暉公司之勞、健保相關業務，
          係由原告陳美玲與林燕秋負責辦理，是凡公司員工薪
          資有所變動，均率由承辦人員主動向勞、健保局申報
          調整而不需由被告公司針對個案個別指示云云，惟原
          告林燕秋未曾經辦此項業務，此實為被告等臨訟杜撰
          之詞，不足採信。
    (三)平均工資之計算：
      1.按加班費乃雇主延長工作時間而給付勞工之對價，屬勞
        工因工作獲得之報酬，並具經常性給與，性質為勞基法
        第2 條第3 款所稱工資，法律未明訂不得計入退休時計
        算之平均工資。特別獎金，似有績效獎金之性質，如以
        勞工工資達成預定目標而發給，亦屬其因工作而獲得之
        報酬，依勞動基準法第2 條第3 款，暨施行細則第10
        條規定屬工資範圍，於計算退休金時應列入平均工資計
        算，此有行政院勞工委員會90台勞動二字第0351980 號
        函可按。
      2.是以計算原告3 人之平均工資，應將被告公司提出之薪
        資明細中所列基本薪資、職務加給、全勤獎金、工作獎
        金、生產獎金、交通費、加班費等計入，作為平均薪資
        之計算。蓋以上各項目均具經常性、勞力對價之本質，
        不應因被告公司任意以文義上名目改變勞動本質，於本
        件傳統製造業之行業別而言，屬勞力密集性之工業更應
        如此解釋外，此亦為前述實務見解認可。綜上計算結果
        ，原告陳美玲、林燕秋、潘統緒之每月平均工資分別為
        55,632元、38,593元、59,608元。
    (四)加班費少付：
      1.按若勞資雙方約定之條件，劣於勞動基準法所訂之最低
        標準，則該約定應屬無效；況本件兩造訂定勞動契約時
        ，即約定一切依照勞動基準法為兩造勞動契約之內容。
        惟原告3 人任職期間，實際約定之工作時間為：每週星
        期一至星期五，單日工作8 小時（8 時至16時），星期
        六工作2 小時，每週工時為42小時。再按「雇主延長勞
        工工作時間者，其延長工作時間之工資依左列標準加給
        之：1.延長工作時間在2 小時以內者，按平日每小時工
        資額加給3 分之1 以上。2.再延長工作時間在2 小時以
        內者，按平日每小時工資額加給3 分之2 以上。」，勞
        動基準法第24條第1 款、第2 款規定訂有明文。惟被告
        公司對於員工超出勞動基準法規定之工作時數，無論長
        短，概以基本日薪工資換算每小時工資後，乘以1.33倍
        計算發給加班費。亦即，渠未將經常性給與及具勞力對
        價本質之項目均予以計入總薪資內計算平均日薪，亦未
        區分延長工作時間在2 小時以上或以內者而分計加班費
        ，上情顯有違反勞動基準法第24條規定之計算方式。
      2.又原告陳美玲請求之未發加班費，按民法第126 條規定
        ，僅請求93年12月起至98年12月止，93年12月以前之加
        班費差額請求則拋棄。
      3.承上所述，被告應給付原告之加班費差額分別為原告陳
        美玲653,398 元、原告林燕秋409,371 元、原告潘統緒
        768,075 元。
    (五)未休假工資：
      1.按「勞工在同一雇主或事業單位，繼續工作滿一定期間
        者，每年應依左列規定給予特別休假：一、1 年以上3
        年未滿者7 日。二、3 年以上5 年未滿者10日。三、5
        年以上10年未滿者14日。四、10年以上者，每1 年加給
         1日，加至30日為止。」，勞動基準法第38條著有明文
        。勞動基準法第38條有關特別休假之給與乃屬強制規定
        ，雇主給與特別休假之方式，不得低於前開規定；且按
        特別休假因終止契約而未休時，雇主應發給工資，同法
        第39條著有明文。依被告帛暉公司規定，凡公司正式員
        工，做滿1 年以上，享有7 天休假。此不論員工工作年
        資為何，被告一律給假7 日，違反上開勞動基準法第38
        條之強制規定。就被告等依法應給特別休假而未給之部
        分，乃因可歸責於被告等之事由致原告等未能休假（常
        態性趕貨加班），原告等人依法自得請求未休假工資，
        此部分被告2 人間應負連帶給付責任。
      2.原告陳美玲於被告帛暉公司服務約10年9 月，依民法第
        126 條之規定，僅請求93年至98年之特休假未休假40日
        （320 小時），以平均薪資每小時時薪255 元計算，被
        告應給付原告陳美玲之特休假未休工資為81,600元；原
        告林燕秋於被告帛暉公司服務約4 年，請求94年至98年
        之特休假未休假70.5小時，以平均薪資每小時時薪160
        元計算，被告應給付原告林燕秋之特休假未休工資為81
        ,600元；原告潘統緒於被告帛暉公司服務約3 年4 月，
        請求97年7 月至98年之特休假未休假68小時，以平均薪
        資每小時時薪217 元計算，被告應給付原告潘統緒之特
        休假未休工資為14,756元。
    (六)資遣費：
      1.本件勞資爭議，主因被告2 人未依勞動契約給付延長工
        時工資（加班費）及特休未休假之工資如前述，且被告
        2 人前述違反勞動基準法情形，自雙方勞動契約開始至
        原告3 人受被告禁止上班之日止，始終存在。原告3 人
        為此先聲請桃園縣政府勞資爭議調解委員會調解，被告
        公司授權代理人即訴外人劉子雄於98年12月2 日到場，
        原告3 人即通知被告終止兩造勞動契約，並應給付加班
        費差額、特休假未休假工資、資遣費等，惟其偽稱資料
        太多，須攜回了解致未成立調解。詎被告2 人欠缺解決
        誠意，復於98年12月9 日因其未到場致調解再次不成立
        ，並紀錄作成原告3 人之具體請求。期間原告等曾委以
        原告陳美玲名義於98年11月6 日以桃園府前21支郵局第
        1786號存證信函、原告3 人再以原告林燕秋、潘統緒名
        義於98年12月14日以楊梅光華郵局第000080號存證信函
        ，依勞動基準法第14條規定，表示原告3 人自98年12月
        起終止與被告帛暉公司間勞動契約之意思表示。是原告
        等3 人依勞動基準法第14條第4 項準用第17條之規定，
        得請求被告帛暉公司給付資遣費。
      2.原告陳美玲之年資為10月9 月，服務年資跨越94年6 月
        30日勞退新制實施前後，勞工在勞退舊制期間之資遣費
        ，應依勞動基準法第17條規定計算，原告陳美玲此時期
        之資遣費為352,151 元【（舊制年資為6 年4 月，以
        6.33計算）×平均月薪資55,632元=352,151元】，其在
        勞退新制期間之資遣費，應依勞工退休金條例第12條第
        1 項之規定計算，此時期之資遣費為122,947 元【（新
        制年資為4 年5 月，以2.21計算）×平均月薪資55,632
        元=122,947元】。綜上，原告陳美玲得請求之資遣費為
        475,098元。
      3.原告林燕秋之年資為4 年，是依勞工退休金條例第12條
        第1 項之規定，其得請求之資遣費為77,186元【（新制
        年資4 年，以2 計算）×平均月薪資38,593元=77,186
        元】。
      4.原告潘統緒之年資為3 年4 月，是依勞工退休金條例第
        12條第1 項之規定，其得請求之資遣費為98,949元【（
        新制年資3 年4 月，以1.66計算）×平均月薪資59,608
        元=98,949 元】。
    (七)被告帛暉公司之法定代理人即被告陳忠，應與被告帛暉
      公司負連帶責任：
      承前，被告帛暉公司之法定代理人即被告陳忠，對被告
      帛暉公司之各項營運內容，享有最終之定奪權限，所有會
      計財報、經營政策、購置設備等，全由被告陳忠最終審
      核，管理階層均不得違反其命。而被告帛暉公司雖以勞動
      契約一方當事人地位違反本法規定如上述，然被告帛暉公
      司任何法律行為之具體行為決策者乃被告陳忠。是被告
      帛暉公司未補足延長工時之加班費、特休假之未休假工資
      、資遣費等，依公司法第23條第2 項、民法第28條之規定
      ，被告陳忠以法定代理人之地位，應就前開訴之聲明與
      被告帛暉公司負連帶賠償責任。
    (八)綜上，爰依法提起本件訴訟，並聲明：
      1.被告2 人應連帶給付原告陳美玲1,210,095 元，及自起
        訴狀繕本送達之翌日起至清償日止，按年息百分之5 計
        算之利息。
      2.被告2 人應連帶給付原告林燕秋497,837 元，及自起訴
        狀繕本送達之翌日起至清償日止，按年息百分之5 計算
        之利息。
      3.被告2 人應連帶給付原告潘統緒881,780 元，及自起訴
        狀繕本送達之翌日起至清償日止，按年息百分之5 計算
        之利息。
      4.原告願供擔保，請准宣告假執行。
二、被告辯稱：
    (一)原告陳美玲部分：
      1.被告陳忠對於原告陳美玲並無侮辱之情事，而係對其
        關於核對公司財務明細、庫存等進行查核，發現帳目無
        法對上時，詢問原告陳美玲，惟其對於被告陳忠之詢
        問一律推稱不知。原告陳美玲於被告帛暉公司擔任重要
        職務，且每年皆領取逾百餘萬元薪資，故被告陳忠對
        其一問三不知等情責備以「你是活生生的人，又不是死
        人，怎麼可能什麼事都不知道」；「你一向很機靈，為
        何幹了一堆白癡才會做的事」，指責其做事不當、不妥
        ，甚至違法之行為。是被告陳忠對原告陳美玲之責備
        係屬公司內部經營管理之行為，原告陳美玲據此主張終
        止勞動契約即無理由。另外，被告陳忠與原告陳美玲
        尚無僱傭關係，是渠請求被告陳忠給付資遣費、加班
        費，更屬無據。
      2.被告帛暉公司員工薪資之核發均為被告陳美玲負責計算
        後，僅陳報薪資總表予被告陳忠簽核，從未附薪資明
        細或計算公式，故於原告陳美玲任職期間，被告陳忠
        確實不知被告帛暉公司之加班費如何規定、核發。再原
        告陳美玲主張關於被告帛暉公司薪資之計算，係由電腦
        軟體執行，伊不知如何計算；惟被告帛暉公司於96年5
        月之前之薪資表均為人工製作，並為原告陳美玲之筆跡
        ，是渠不可能不知加班費計算方式。
    (二)原告林燕秋部分：
      1.被告帛暉公司就勞工保險之投保及提撥等事項，均由原
        告陳美玲、林燕秋負責，且均要求依法為之，故應無所
        謂以多報少之情事。
      2.其次，關於原告林燕秋主張短付加班費等情，原告林燕
        秋擔任被告帛暉公司會計，自行核算其每月薪資，且依
        被告公司目前核算結果，其甚有溢領之情事。
    (三)原告潘統緒部分：
      1.原告潘統緒僅為被告帛暉公司之代理廠長，本即是在正
        式廠長到職前暫代其職，而被告帛暉公司解除其代理後
        ，請其將現場管理工作交回正式廠長，尚非對其職務有
        何調動，更遑論有不利變更其工作內容。
      2.其次，原告潘統緒主張被告帛暉公司有未依勞動契約給
        付其加班費之情況，所指係被告之加班費計付標準違背
        勞動基準法第14條之規定，即於每日加班逾2 小時以上
        者，未依每小時工資額加計3 分之2 之規定計付工資；
        然果真如此，何以原告等多年來皆未曾向被告公司反應
        。
      3.另外，觀諸被告帛暉公司之帳冊可知原告潘統緒、陳美
        玲均領有被告帛暉公司年度盈餘之一定比例（原告潘統
        緒領取5%、原告陳美玲領取3%），是關於原告等所陳以
        「盈餘員工分紅配股制度」彌補平日加班費計發不足，
        若為兩造之特約，原告等即不得再執該事由為爭執。
    (四)原告等長期溢領薪資：
      被告帛暉公司關於員工假日加班費，依原告陳美玲所製作
      之薪資表分析，係按正常工時之2.5 倍計算，較勞動基準
      法所定之2 倍為高，是此部份原告等均有溢領薪資之情形
      。其次，按被告帛暉公司差勤規定，每週上班遲到累計逾
      5 分鐘以上者，即視為遲到，而上班遲到者，當月則不得
      領取全勤獎金。原告等3 人常有遲到之記錄，惟仍長期每
      月領取全勤獎金，此部份亦有溢領薪資、背信之虞。
    (五)綜上，原告之請求為無理由，並聲明：原告之訴及假執行
      之聲請均駁回；如受不利判決，願供擔保請准宣告免為假
      執行。
三、本院之判斷：
    (一)經查，原告主張原告陳美玲自88年3 月1 日起任職於被告
      帛暉公司，並於98年12月5 日終止勞動契約之日止，係擔
      任被告帛暉公司之會計經理；原告林燕秋自94年10月17日
      起任職於被告帛暉公司，並於98年12月5 日終止勞動契約
      之日止，係擔任被告帛暉公司之會計助理；原告潘統緒自
      95 年7月10日起任職於被告帛暉公司，並於98年12月5 日
      終止勞動契約之日止，係擔任被告帛暉公司之總經理特助
      兼代理廠長等情，有原告提出存證信函2 份為證（見本院
      卷一第131 頁至第135 頁），且為被告所不爭執（見本院
      卷二第13頁），就原告陳美玲部分，其所述與其所寄發予
      被告帛暉公司終止勞動契約之日期相符，而依據原告林燕
      秋、潘統緒以楊梅光華郵局80號存證信函通知被告帛暉公
      司終止勞動契約之內容所示，渠等表示以98年12月16日起
      ，終止兩造之勞動契約，有存證信函1 份為證（見本院卷
      第134 頁至第135 頁），是應認原告林燕秋、潘統緒2人
      ，係於98年12月16日終止與被告帛暉公司之勞動契約。綜
      上，此部分之事實堪以認定，合先敘明。
    (二)原告陳美玲主張被告帛暉公司之法定代理人即被告陳忠
      對其有重大侮辱，且未依勞動基準法之規定補足加班費及
      特休假之未休假獎金，依勞動基準法第14條第1 項第2 款
      、第5 款、第6 款之規定，終止兩造之勞動契約；原告林
      燕秋主張被告帛暉公司投保薪資及按月提撥薪資以多報少
      ，且未依勞動基準法之規定補足加班費及特休假之未休假
      獎金，依勞動基準法第14條第1 項第5 款、第6 款之規定
      ，終止兩造之勞動契約；原告潘統緒則主張被告帛暉公司
      降職勞動條件變更，投保薪資及按月提撥薪資以多報少，
      且未依勞動基準法之規定補足加班費及特休假之未休假獎
      金，依勞動基準法第14條第1 項第5 款、第6 款之規定，
      終止兩造之勞動契約。被告對於員工平日加班逾2 小時部
      分之加班費，僅按平均時薪1.33倍加給加班費一情，固不
      爭執，惟否認有違反勞動基準法之處，並以前揭情詞置辯
      。再查：
      1.原告主張被告未依法給付加班費部分：
        (1)按雇主延長勞工工作時間者，其延長工作時間之工資
          依左列標準加給之：延長工作時間在二小時以內者，
          按平日每小時工資額加給三分之一以上，再延長工作
          時間在二小時以內者，按平日每小時工資額加給三分
          之二以上；勞動基準法第36條所定之例假工資應由雇
          主照給，雇主經徵得勞工同意於休假日工作者，工資
          應加倍發給；勞動基準法第24條第1 款、第2 款、第
          39條分別定有明文；再按勞動基準法之立法目的在於
          保障勞工權益，加強勞雇關係，促進社會與經濟發展
          ，而為勞動條件最低標準之規定，故於勞工延長工作
          時間、休假及例假日照常工作者，雇主應依勞動基準
          法第24條規定標準發給延長工作時間之工資及依同法
          第39條規定加倍發給工資，乃屬強制規定，除非有法
          律明文規定，如勞動基準法第84條之1 規定之情形，
          並經中央主管機關核定公告之勞工外，勞雇雙方均應
          遵守。依民法第71條規定「法律行為違反強制或禁止
          之規定者，無效。」，勞雇雙方所簽訂之薪資給與辦
          法違反上開規定，自屬無效，最高法院97年度台上字
          第2505號著有裁判意旨可資參照。
        (2)原告主張被告帛暉公司就平日加班部分，超過2 小時
          部分之加班費，僅依勞動基準法第24條第1 款之規定
          ，加給時薪1.33倍之加班費，經渠等於95年間向被告
          帛暉公司之法定代理人即被告陳忠、總經理陳奕霖
          反應後，渠等雖稱要以分紅配股之方式補實，迄至98
          年10月止，除未以分紅配股之方式補實外，亦未補足
          加班費等語，被告對於被告帛暉公司就平日加班部分
          ，超過2 小時部分之加班費，僅依勞動基準法第24條
          第1 款之規定，加給時薪1.33倍之加班費一情，固不
          爭執（見本院卷二第289 頁），惟辯稱：假日加班費
          已加倍以時薪2.5 倍之薪資計算，依原告之加壞情況
          分析，渠等所領之加班費，並未低於勞動基準法之規
          定云云。然參照上開規定並揆諸前開最高法院裁判意
          旨，平日加班、假日加班給付之薪資（即加班費），
          既有依平日加班之時間、假日加班之情況，分為不同
          標準之給付，當應係加班之時間長短、應休息而未休
          息時之工作內容，造成身心上影響，而為不同之給付
          標準，況勞動基準法所規定之加班費給付標準，乃係
          保障勞工之最低給付標準，自不得以雇主於假日加班
          給付之加班費高於勞動基準法之標準，即認雇主平日
          應給付之加班費，得低於勞動基準法所定之標準，是
          被告上開辯解，自無可採。
        (3)原告雖同意被告帛暉公司之法定代理人即被告陳忠
          、斯時之總經理即訴外人陳奕霖表示，以分紅配股之
          方式補實加班費，惟加班費之給付及其標準，係勞動
          基準法之強制規定，而原告上開同意之意思表示，係
          違反勞動基準法之規定，揆諸上開說明，應屬無效。
          按雇主不依勞動契約給付工作報酬者，勞工得不經預
          告終止勞動契約，勞動基準法第14條第1 項第5 款定
          有明文，故被告帛暉公司違反勞動基準法第24條第2
          款之規定給付加班費，致原告減少應領之加班費，自
          屬不依勞動契約給付工作報酬，原告林燕秋、潘統緒
          據此，以前揭存證信函終止兩造之勞動契約，原告陳
          美玲復於本院審理時，以上開理由終止兩造之勞動契
          約，即屬有理。
      2.原告陳美玲主張被告帛暉公司法定代理人即被告陳忠
        對其為重大侮辱部分：
        (1)按雇主、雇主家屬、雇主代理人對於勞工，實施暴行
          或有重大侮辱之行為者，勞工得不經預告終止契約，
          勞動基準法第14條第1 項第2 款定有明文；又按勞動
          基準法所稱之「重大侮辱」，固應就具體事件，衡量
          受侮辱者（即僱主、僱主家屬、僱主代理人或其他共
          同工作之勞工）所受侵害之嚴重性，並斟酌勞工及受
          侮辱者雙方之職業、教育程度、社會地位、行為時所
          受之刺激、行為時之客觀環境及平時使用語言之習慣
          等一切情事為綜合之判斷，惟端視該勞工之侮辱行為
          是否已達嚴重影響勞動契約之繼續存在以為斷，最高
          法院92年度台上字第1631號裁判意旨可資參照。
        (2)原告陳美玲主張被告陳忠於98年10月16日、19日當
          廠內員工前辱罵原告陳美玲「白癡、笨蛋、死人」等
          語，對其構成重大侮辱，其自得依上開規定，不經預
          告而終止兩造之勞動契約等語。被告辯稱：被告陳忠
          前於98年10月23日與訴外人陳奕霖成立持股交易契
          約，惟成立上開契約後，就被告帛暉公司之財務明細
          、庫存進行全面查核，發現被告帛暉公司之實際庫存
          數與陳奕霖於簽約時所提供之庫存數量不符，且被告
          帛暉公司有「私賣庫存」之情事，且未依法開立發票
          或開立與出貨項目不符之發票情狀超過400 萬元，被
          告陳忠遂以上揭情事詢問原告陳美玲，原告陳美玲
          推諉不知，以原告陳美玲於被告帛暉公司擔任重要職
          務，每年領取薪資逾百萬餘元，故被告陳忠對其一
          問三不知、敷衍塞責之行為，數度以「你是活生生的
          人，又不是死人，怎麼可能什麼事都不知道」、「你
          一很機靈，為何幹了一堆白痴才會做的故」等語，指
          責其做事不當、不妥、甚至違法之行為，是被告陳忠
          未對原告陳美玲為重大侮辱，僅屬公司內部經營管
          理之作為，上司對下屬之不妥行為之糾正云云。
        (3)原告陳美玲自88年3 月1 日起，即在被告帛暉公司任
          職，其於98年間，擔任被告帛暉公司之會計經理，業
          如前述，則原告陳美玲於被告帛暉公司之職務、位階
          ，自有相當之重要性，被告陳忠向原告陳美玲質問
          被告帛暉公司內部庫存、財務明細，固無不當，然原
          告陳美玲以不知情為由，未能回答被告陳忠所詢事
          項，被告陳忠遽以「死人」、「白痴」等字眼，辱
          罵原告陳美玲，且觀諸被告上開所述之前後文義，被
          告陳忠辱罵之內容，顯係針對原告陳美玲個人行為
          ，已逾公司內部經營管理、上司糾正下屬不妥行為之
          範圍，而屬情緒性之言詞發洩，被告陳忠上開對原
          告陳美玲之非理性陳述，以原告陳美玲於被告帛暉公
          司所任職務之內容、地位，當對原告陳美玲之心理有
          重大衝擊，而被告陳忠上開陳述之內容，已嚴重影
          響兩造勞動契約之信賴關係，衡量被告陳忠當時陳
          述之內容、態度，與之對話之對象即原告陳美玲之身
          分、地位，被告陳忠上開陳述已嚴重影響兩造勞動
          契約之繼續存在，綜合一切情狀觀之，原告陳美玲據
          此，於98年11月6 日寄發桃園府前郵局第1786號存證
          信函（見本院卷一第131 頁至第133 頁），依勞動基
          準法第12條第1 項第2 款之規定，不經預告而終止兩
          造之勞動契約，即無不合。
      3.綜上，原告陳美玲依勞動基準法第14條第1 項第2 款、
        第5 款，原告林燕秋、潘統緒依勞動基準法第14條第1
        項第5 款之規定，不經預告終止兩造之勞動契約，於法
        有據，應予准許，則原告其餘所述之終止勞動契約之事
        由，本院不另為審酌，附此敘明。
    (三)復查：
      1.按雇主延長勞工工作時間者，其延長工作時間之工資依
        左列標準加給之：延長工作時間在二小時以內者，按平
        日每小時工資額加給三分之一以上，再延長工作時間在
        二小時以內者，按平日每小時工資額加給三分之二以上
        ；勞動基準法第24條第1 款、第2 款定有明文。原告主
        張：渠等平日上班之加班費，被告帛暉公司一律按每小
        時之工資額之1.33倍計算，而就當日加班逾2 小時部分
        ，未依上開規定按每小時之工資額之1.66倍計算，是被
        告帛暉公司應依上開規定，補給加班費等語。被告帛暉
        公司對於平日上班部分，逾工作時間之加班費，係按每
        小時工資額之1.33倍計算乙節，並不爭執，業如前述，
        則原告請求被告補給不足額之加班費，於法即屬有據。
      2.依被告帛暉公司提出，且為原告所不爭執之薪（工）資
        及補助發放表、薪資表（自93年10月至98年10月，見本
        院卷二第72頁至第136 頁，以下簡稱薪資表），並參酌
        兩造各自提出考勤表（見本院卷一第143 頁至第292 頁
        ，本院卷二第137 頁至第240 頁），兩造各自提出之考
        勤表內容，互核相符，應認係屬同一，而兩造各自提出
        之考勤表，已明確標示平日、假日之加班時數，亦與被
        告提出之薪資表記載吻合，是原告既請求平日加班不足
        之加班費，是本院僅就考勤表中，記載平日加班之時數
        （以圓圈圈選之時數，為假日加班之時數），倘當日加
        班逾2 小時者，逾時部分即為原告得請求被告帛暉公司
        補發加班費之時數，據此計算結果，原告陳美玲自93年
        10 月 起、原告林燕秋自94年10月起、原告潘統緒自95
        年7 月起，均至98年10月止，按月逾2 小時應補足之加
        班費時數，如附表二所示。再以被告帛暉公司上開提出
        之薪資表計算原告每小時之工資額，加乘結果，被告帛
        暉公司應給付原告不足額之加班費，分別為原告陳美玲
        41,017元、林燕秋46,299元、潘統緒80,246元（元以下
        四捨五入，計算式及結果，詳如附表二所示），原告逾
        此部分之請求為無理由，應予駁回。
    (四)按勞工在同一雇主或事業單位，繼續工作滿一定期間者，
      每年應依左列規定給予特別休假：一、一年以上三年未滿
      者七日；二、三年以上五年未滿者十日；三、五年以上十
      年未滿者十四日；四、十年以上者，每一年加給一日，加
      至三十日為止；又勞動基準法第38條所定之特別休假，工
      資應由雇主照給；雇主經徵得勞工同意於休假日工作者，
      工資應加倍發給；勞動基準法第38條、第39條分別定有明
      文。原告主張：被告帛暉公司未依勞動基準法上開規定，
      按勞工工作年數給付特別休假，乃係一律每年放7 日之特
      別休假，且被告帛暉公司亦未依上開規定，給付特別休假
      而未休假之工資，爰依上開規定，起訴請求被告帛暉公司
      給付未休假之工資等語。又查：
      1.依兩造各自提出之考勤表所示，原告陳美玲自93年起，
        僅94年1 月特別休假4 小時，97年2 月特別休假4 小時
        ，而98年間，已請特別休假42小時（1 月4.5 小時，2
        月8.5 小時，3 月8 小時，4 月5 小時，9 月2 小時，
        10月2.5 小時，11月11.5小時，詳如附表三所示），依
        原告陳美玲之工作年資，其每年所請之特別休假日數，
        既未逾被告帛暉公司所規定之每年7 日之特別休假日數
        ，亦未逾勞動基準法前開規定之日數，是原告陳美玲請
        求被告帛暉公司給付逾勞動基準法規定之特別休假而未
        休假之工資，即自93年3 月1 日起至98年12月5 日終止
        勞動契約時，逾勞動基準法規定之特別休假而未休假工
        資（合計40日），即屬有據。依被告帛暉公司上開提出
        之薪資表所載之每日日薪計算，原告陳美玲得請求之未
        休假工資應為39,275元，原告陳美玲逾此部分之請求為
        無理由，應予駁回。
      2.依兩造各自提出之考勤表所示，原告林燕秋自94年10月
        17日至98年12月15日止，其按年依勞動基準法規定應休
        假、實際已休假之特別休假日數，如附表三所示。原告
        林燕秋主張，其於97年度（即97年10月17日至98年10月
        16日）尚有特別休假24小時未休，而於98年度（98年10
        月17日至98年12月15日）尚有特別休假46.5小時未休，
        合計有70.5小時未休，依時薪160 元計算，被告帛暉公
        司應給付之特別休假工資應為11,280元，並提出原告林
        燕秋之員工休假時數管控表為證（見本院卷一第107 頁
        至第108 頁）。查，原告林燕秋於97年度、98年度已休
        假、未休假之時數，核與其提出之管控表相符，是此部
        分之事實堪信為真實。惟依被告上開提出之薪資表，原
        告林燕秋於97年度、98年度之日薪分別為730 元、750
        元，時薪應為91.25 元、93.75 元，是原告林燕秋得請
        求之特別休假工資應為6,549 元，逾此部分之請求即無
        理由，應予駁回。
      3.依兩造各自提出之考勤表所示，原告潘統緒自97年7 月
        至98年12月15日，其按年依勞動基準法規定應休假、實
        際已休假之特別休假日數，如附表三所示。原告潘統緒
        主張，其於98年度（98年7 月10日至98年12月15日）尚
        有特別休假68小時未休，依時薪217 元計算，被告帛暉
        公司應給付之特別休假工資應為14,756元，並提出原告
        潘統緒之員工休假時數管控表為證（見本院卷一第109
        頁）。查，原告潘統緒於98年度已休假、未休假之時數
        ，核與其提出之管控表相符，是此部分之事實堪信為真
        實。惟依被告上開提出之薪資表，原告潘統緒於98年度
        之日薪為910 元，時薪應為113.75元，是原告潘統緒得
        請求之特別休假工資應為7,735 元，逾此部分之請求即
        無理由，應予駁回。
    (五)原告陳美玲於98年12月5 日、原告林燕秋、潘統緒於98年
      12月15日，分別依勞動基準法第14條第1 項第2 款、第5
      款之事由，終止兩造之勞動契約，洵屬有據，業如前述。
      按勞動基準法第17條規定於同法第14條終止契約準用之；
      復按雇主依前條終止勞動契約者，應依同法第17條之規定
      發給資遣費；同法第14條第4 項、第17條分別定有明文，
      從而，原告依上開規定請求被告發給資遣費，即為有理。
      復查：
      1.按勞工依勞動基準法第14條終止勞動契約者，雇主應依
        下列規定發給勞工資遣費：一、在同一雇主之事業單位
        繼續工作，每滿一年發給相當於一個月平均工資之資遣
        費；二、依前款計算之剩餘月數，或工作未滿一年者，
        以比例計給之；未滿一個月者以一個月計；同法第14條
        第4 項、第17條分別定有明文；末按，勞工適用本條例
        之退休金制度者，適用本條例後之工作年資，於勞動契
        約依勞動基準法第11條、第13條但書、第14條及第20條
        或職業災害勞工保護法第23條、第24條規定終止時，其
        資遣費由雇主按其工作年資，每滿一年發給二分之一個
        月之平均工資，未滿一年者，以比例計給；最高以發給
        六個月平均工資為限，不適用勞動基準法第17條之規定
        ，勞工退休金條例第12條第1 項亦有規定。
      2.原告陳美玲於被告帛暉公司任職期間，跨越勞工退休金
        條例94年7 月1 日施行日，而原告選擇適用勞工退休金
        條例之新制，此為兩造均不爭執，則依前開說明意旨，
        原告陳美玲在勞退舊制期間（即94年6 月30日以前）之
        資遣費，應依勞動基準法第17條之規定計算，其在勞退
        新制期間（即94年7 月1 日以後）之資遣費，應依勞工
        退休金條例第12條第1 項之規定，另原告林燕秋、潘統
        緒係於94年7 月1 日勞退新制施行後，始至被告帛暉公
        司任職，則原告林燕秋、潘統緒之資遣費，應依勞工退
        休金條例第12條第1 項之規定計算，合先敘明。
      3.茲就原告主張之資遣費金額，逐項審酌如下：
        (1)按工資，依勞動基準法第2 條第3 款規定，謂勞工因
          工作而獲得之報酬，包括工資、薪金及按計時、計日
          、計月、計件以現金或實物等方式給付之獎金、津貼
          及其他任何名義之經常性給與均屬之；又依勞動基準
          法施行細則第10條規定，勞動基準法第2 條第3 款所
          稱之其他任何名義之經常性給與，不包括年終獎金、
          競賽獎金、研究發明獎金、特殊功蹟獎金、久任獎金
          、節約燃料物料獎金及其他非經常性獎金。故而工資
          應係勞工之勞力所得，為其勞動對價而給付之經常性
          給與。倘雇主為改善勞工生活而給付非經常給與；或
          為其單方之目的，給付具有勉勵、恩惠性質之給與，
          即非為勞工之工作給付之對價，與勞動契約上之經常
          性給與有別，應不得列入工資之範疇，至屬灼然（最
          高法院79年台上字第242 號判決意旨可資參照）。另
          全勤獎金若係以勞工出勤狀況而發給，具有因工作而
          獲得之報酬之性質，則屬工資範疇，行政院勞工委員
          會（87）台勞動二字第040204號解釋意旨可資參照。
        (2)觀諸被告上開所提之薪資表，原告於終止勞動契約前
          6 個月（即98年6 月至11月），每月領得之薪資內容
          包括基本薪資（按原告基本日薪工資乘以當月日數計
          算）、全勤獎金、工作津貼、生產獎金、交通津貼、
          加班費，原告陳美玲、潘統緒並領有職務加給。就交
          通津貼而言，其雖每月固定發放，然此部分之發放金
          額核與勞工所提供之勞務無涉，非具有勞務對價性，
          是此部分之費用，自不得計入平均工資之計算。另原
          告於98年8 月均有領得颱風天獎金，而觀諸原告當月
          之考勤表，原告均有於颱風天到被告帛暉公司工作，
          是此部分獎金之給付，亦具有因工作而獲得之報酬之
          性質，是此部分之金額，亦應列入工資之計算。此外
          ，就其餘薪資之發給，每人每月所領得之數額乃係依
          渠等之職務不同而有差異，且每月固定給與而具有經
          常性，顯見此部分之費用之發給，尚非被告即雇主為
          其單方之目的，給付具有勉勵、恩惠性質之給與，是
          應認此部分之費用應認係勞工因工作而獲得之報酬，
          應計入平均工資之計算之中。
        (3)原告陳美玲部分：
          原告陳美玲於98年12月5 日終止兩造勞動契約前6
            月（即98年6 月至11月），其已領得基本薪資為17
            9,100 元、加班費46,031元、職務加給24,000元、
            全勤獎金21,000元、工作津貼15,000元、生產獎金
            10,400元（原告陳美玲於98年9 月領得2 月至9 月
            之生產獎金14,400元，並參以其於98年6 月至8 月
            均未領得該筆獎金，是其98年6 月至9 月之生產獎
            金應為7,200 元）、颱風天獎金1,000 元，再加計
            附表二被告帛暉公司應補給不足之加班費1,991 元
            ，綜上，原告陳美玲所領得之工資合計為298,522
            元，其平均工資即為49,754元（元以下四捨五入）
            。
          關於勞退舊制期間之資遣費：
            原告陳美玲係在88年3 月1 日到職，舊制工作年資
            計算至94年6 月30日止，共計有6 年4 月，而原告
            陳美玲離職前之平均工資為49,754元，是依勞動基
            準法第17條之規定，原告陳美玲得請求之資遣費為
            315,109 元【計算式：49,754元x （6+4/12）＝
            315,109 元，小數點以下四捨五入】。
          關於勞退新制期間之資遣費：
            原告陳美玲自94年7 月1 日起至98年12月5 日終止
            勞動契約日止，其新制工作年資為4 年5 月4 日（
            依新制以比例計算年資）。依勞工退休金條例第12
            條第1 項之規定，原告陳美玲得請求之資遣費為11
            0,139 元【計算式：49,754元x （4+5/12+4/365）
            /2＝110,139 元，小數點以下四捨五入，未逾六個
            月平均工資】。
          綜上，原告陳美玲得請求資遣費之總額為425,248
            元，原告陳美玲此部分之請求為有理由，逾此部分
            之請求即屬無據，不應准許。
        (4)原告林燕秋部分：
          原告林燕秋於98年12月15日終止兩造勞動契約前6
            月（即98年6 月至11月），其已領得基本薪資為13
            6,126 元、加班費58,650元、全勤獎金21,000元、
            工作津貼3,000 元、生產獎金3,000 元（原告林燕
            秋於98年9 月領得2 月至9 月之生產獎金4,000 元
            ，並參以其於98年6 月至8 月均未領得該筆獎金，
            是其98年6 月至9 月之生產獎金應為2,000 元）、
            颱風天獎金1,000 元，再加計附表二被告帛暉公司
            應補給不足之加班費5,343 元，綜上，原告林燕秋
            所領得之工資合計為228,119 元，其平均工資即為
            38,020元（元以下四捨五入）。
          原告林燕秋自94年10月17日起至98年12月15日終止
            勞動契約日止，其工作年資為4 年1 月29日（依新
            制以比例計算年資）。依勞工退休金條例第12條第
            1 項之規定，原告林燕秋得請求之資遣費為79,135
            元【計算式：38,020元x （4+1/12+29/365 ）/2＝
            79,135元，小數點以下四捨五入，未逾六個月平均
            工資】。
          綜上，原告林燕秋得請求資遣費之總額為79,135元
            ，惟原告林燕秋僅請求其中之77,186元，是原告林
            燕秋此部分之請求為有理由，應予准許。
        (5)原告潘統緒部分：
          原告潘統緒於98年12月15日終止兩造勞動契約前6
            月（即98年6 月至11月），其已領得基本薪資為16
            6,530 元、加班費92,457元、職務加給20,000元、
            全勤獎金21,000元、工作津貼15,000元、生產獎金
            8,400 元（原告潘統緒於98年9 月領得2 月至9 月
            之生產獎金11,200元，並參以其於98年6 月至8 月
            均未領得該筆獎金，是其98年6 月至9 月之生產獎
            金應為5,600 元）、颱風天獎金2,000 元，再加計
            附表二被告帛暉公司應補給不足之加班費9,891 元
            ，綜上，原告潘統緒所領得之工資合計為335,278
            元，其平均工資即為55,880元（元以下四捨五入）
            。
          原告潘統緒自95年7 月10日起至98年12月15日終止
            勞動契約日止，其工作年資為3 年5 月5 日（依新
            制以比例計算年資）。依勞工退休金條例第12條第
            1 項之規定，原告潘統緒得請求之資遣費為95,844
            元【計算式：55,880元x （3+5/12+5/365）/2＝95
            ,844元，小數點以下四捨五入，未逾六個月平均工
            資】。
          綜上，原告潘統緒得請求資遣費之總額為95,844元
            ，原告潘統緒此部分之請求為有理由，逾此部分之
            請求即屬無據，不應准許。
    (六)原告主張：被告陳忠為被告帛暉公司之法定代理人，其
      對被告帛暉公司之全數政策決定享專斷權限，且為被告帛
      暉公司於法律上之意思決定機關，雖原告3 人於法律上之
      勞動契約存在於其與被告帛暉公司間，然被告帛暉公司有
      本件原告主張違反勞動基準法之事實，均由被告陳忠以
      及為被告帛暉公司之最高意思決定之行為所成立，同致原
      告3 人受有損害，依民法第28條、公司法第23條第2 項之
      規定，被告陳忠依法應對原告負擔連帶賠償責任云云。
      末查：
      1.按法人對於其董事或其他有代表權之人因執行職務所加
        於他人之損害，與該行為人連帶負賠償之責任，民法第
        28條固定有明文。惟民法第28條係規定法人因其「董事
        執行職務」，所加害於他人之損害，「法人」應與「行
        為人」負連帶賠償責任。本件係原告乃係基於其與被告
        帛暉公司間之勞動契約，起訴請求被告帛暉公司給付加
        班費、未休假工資及資遣費，業據原告陳述明確，是原
        告請求之對象應為被告帛暉公司，惟原告竟要求非行為
        人即被告陳忠共負賠償責任，適與上開規定相反，自
        與該條規定不合。況原告對被告帛暉公司之特別休假工
        資及加班費債權，並無證據證明有造成原告受有何損害
        ，應認原告主張被告陳忠為法定代理人，因違反勞動
        基準法規定，致伊受有損害，應與被告帛暉公司負連帶
        賠償責任云云，應不足採。
      2.再按公司負責人對於公司業務之執行，如有違反法令致
        他人受有損害時，對他人應與公司負連帶賠償之責，公
        司法第23條第2 項固定有明文。惟按公司法第23條規定
        ，公司負責人對於公司業務之執行，如有違反法令致他
        人受損害時，對他人應與公司負連帶賠償之責，此係有
        關公司侵權行為能力之規定，公司負責人代表公司執行
        公司業務，為公司代表機關之行為，若構成侵權行為，
        即屬公司本身之侵權行為，法律為防止公司負責人濫用
        其權限致侵害公司之權益，並使受害人多獲賠償之機會
        ，乃令公司負責人與公司連帶負賠償之責（84年度台上
        第1532號判決意旨參照）。查本件係原告對被告帛暉公
        司未休假工資、加班費、資遣費等債權請求，並非侵權
        行為之請求，且原告亦未舉證證明被告陳忠有侵害原
        告上開債權，致受損害，故原告主張被告陳忠為法定
        代理人，因違反勞動基準法規定，致伊受有損害，應與
        被告帛暉公司負連帶賠償責任云云，亦不足採。
    (七)綜上，原告基於兩造間之勞動契約，及勞動基準法第24條
      、第39條、第17條之規定，起訴請求被告帛暉公司給付加
      班費、未休假工資及資遣費，為有理由，應予准許。從而
      ，原告請求被告帛暉公司應分別給付原告如附表一所示之
      金額，及自起訴狀繕本送達之翌日即99年2 月6 日起至清
      償日止，按年息百分之5 計算之利息，為有理由，應予准
      許，逾此部分之請求及其請求被告陳忠應連帶給付部分
      ，均屬無據，應予駁回。原告與被告陳忠陳明願供擔保
      ，聲請宣告假執行及免為假執行，就原告勝訴部分（所命
      被告帛暉公司應給付之金額總計已逾50萬元）均核無不合
      ，爰各酌定相當之擔保金額准許之。至原告敗訴部分，其
      假執行之聲請已失所附麗，應予駁回。
四、本件事證已臻明確，兩造其餘主張及舉證，經核與判決基礎
    不生影響，爰不另一一論述，附此敘明。
據上論結，本件原告之訴為一部有理由、一部無理由，依民事訴
訟法第79條、第390 條第2 項、第392 條第2 項，判決如主文。
中　　華　　民　　國　 100　　年　　1 　　月　　14　　日
                  民事第三庭    法　官　陳心婷
以上正本係照原本作成
如對本判決上訴，須於判決送達後20日內向本院提出上訴狀
中　　華　　民　　國　 100　　年　　1 　　月　　14　　日
                    　　　　　　書記官　林君燕
附表一：
┌────┬──────────────────────┬────┬─────┐
│原告    │被告應給付原告之金額（新臺幣）              │原告供擔│被告供擔保│
│        ├────┬─────┬─────┬─────┤保得假執│得免為假執│
│        │加班費  │未休假工資│資遣費    │合計      │行之金額│行之金額  │
├────┼────┼─────┼─────┼─────┼────┼─────┤
│陳美玲  │41,017元│39,275元  │425,248元 │505,540元 │170,000 │505,540元 │
├────┼────┼─────┼─────┼─────┼────┼─────┤
│林燕秋  │46,299元│6,549元   │77,186元  │130,034元 │45,000元│130,034元 │
├────┼────┼─────┼─────┼─────┼────┼─────┤
│潘統緒  │80,246元│7,735元   │95,844元  │183,825元 │62,000元│183,825元 │
└────┴────┴─────┴─────┴─────┴────┴─────┘
附表二：
附表2-1：原告陳美玲部分：
┌─────┬─────┬────┬────┬─────────┐
│月份      │基本日給工│ 時薪   │當月當日│就原告主張應按時薪│
│          │資        │        │加班超過│1.66倍計算與被告帛│
│          │          │        │2小時部 │暉公司實際按時薪  │
│          │          │        │分之時數│1.33倍計算之差額（│
│          │          │        │總計    │即0.33部分）      │
├─────┼─────┼────┼────┼─────────┤
│93年10月  │    920   │115     │28.5    │1081.575          │
├─────┼─────┼────┼────┼─────────┤
│93年11月  │    920   │115     │17.5    │664.125           │
├─────┼─────┼────┼────┼─────────┤
│93年12月  │    920   │115     │13      │493.35            │
├─────┼─────┼────┼────┼─────────┤
│94年1月   │    920   │115     │17.5    │664.125           │
├─────┼─────┼────┼────┼─────────┤
│94年2月   │    920   │115     │12      │455.4             │
├─────┼─────┼────┼────┼─────────┤
│94年3月   │    995   │124.375 │17.5    │718.265625        │
├─────┼─────┼────┼────┼─────────┤
│94年4月   │    995   │124.375 │23      │944.00625         │
├─────┼─────┼────┼────┼─────────┤
│94年5月   │    995   │124.375 │14.5    │595.134375        │
├─────┼─────┼────┼────┼─────────┤
│94年6月   │    995   │124.375 │12.5    │513.046875        │
├─────┼─────┼────┼────┼─────────┤
│94年7月   │    995   │124.375 │12.5    │513.046875        │
├─────┼─────┼────┼────┼─────────┤
│94年8月   │    995   │124.375 │16      │656.7             │
├─────┼─────┼────┼────┼─────────┤
│94年9月   │    995   │124.375 │17.5    │718.265625        │
├─────┼─────┼────┼────┼─────────┤
│94年10月  │    995   │124.375 │26      │1067.1375         │
├─────┼─────┼────┼────┼─────────┤
│94年11月  │    995   │124.375 │15      │615.65625         │
├─────┼─────┼────┼────┼─────────┤
│94年12月  │    995   │124.375 │17      │697.74375         │
├─────┼─────┼────┼────┼─────────┤
│95年1月   │    995   │124.375 │9       │369.39375         │
├─────┼─────┼────┼────┼─────────┤
│95年2月   │    995   │124.375 │11      │451.48125         │
├─────┼─────┼────┼────┼─────────┤
│95年3月   │    995   │124.375 │13.5    │554.090625        │
├─────┼─────┼────┼────┼─────────┤
│95年4月   │    995   │124.375 │33      │1354.44375        │
├─────┼─────┼────┼────┼─────────┤
│95年5月   │    995   │124.375 │20      │820.875           │
├─────┼─────┼────┼────┼─────────┤
│95年6月   │    995   │124.375 │21.5    │882.440625        │
├─────┼─────┼────┼────┼─────────┤
│95年7月   │    995   │124.375 │31.5    │1292.87812        │
├─────┼─────┼────┼────┼─────────┤
│95年8月   │    995   │124.375 │26.5    │1087.65937        │
├─────┼─────┼────┼────┼─────────┤
│95年9月   │    995   │124.375 │20.5    │841.396875        │
├─────┼─────┼────┼────┼─────────┤
│95年10月  │    995   │124.375 │13.5    │554.090625        │
├─────┼─────┼────┼────┼─────────┤
│95年11月  │    995   │124.375 │18.5    │759.309375        │
├─────┼─────┼────┼────┼─────────┤
│95年12月  │    995   │124.375 │20      │820.875           │
├─────┼─────┼────┼────┼─────────┤
│96年1月   │    995   │124.375 │14.5    │595.134375        │
├─────┼─────┼────┼────┼─────────┤
│96年2月   │    995   │124.375 │11.5    │472.003125        │
├─────┼─────┼────┼────┼─────────┤
│96年3月   │    995   │124.375 │25.5    │1046.61562        │
├─────┼─────┼────┼────┼─────────┤
│96年4月   │    995   │124.375 │26      │1067.1375         │
├─────┼─────┼────┼────┼─────────┤
│96年5月   │    995   │124.375 │31.5    │1292.87812        │
├─────┼─────┼────┼────┼─────────┤
│96年6月   │    995   │124.375 │29      │1190.26875        │
├─────┼─────┼────┼────┼─────────┤
│96年7月   │    995   │124.375 │26      │1067.1375         │
├─────┼─────┼────┼────┼─────────┤
│96年8月   │    995   │124.375 │11      │451.48125         │
├─────┼─────┼────┼────┼─────────┤
│96年9月   │    995   │124.375 │33      │1354.44375        │
├─────┼─────┼────┼────┼─────────┤
│96年10月  │    995   │124.375 │18.5    │759.309375        │
├─────┼─────┼────┼────┼─────────┤
│96年11月  │    995   │124.375 │23.5    │964.528125        │
├─────┼─────┼────┼────┼─────────┤
│96年12月  │    995   │124.375 │25.5    │1046.61562        │
├─────┼─────┼────┼────┼─────────┤
│97年1月   │    995   │124.375 │1       │41.04375          │
├─────┼─────┼────┼────┼─────────┤
│97年2月   │    995   │124.375 │26.5    │1087.65937        │
├─────┼─────┼────┼────┼─────────┤
│97年3月   │    995   │124.375 │15      │615.65625         │
├─────┼─────┼────┼────┼─────────┤
│97年4月   │    995   │124.375 │17      │697.74375         │
├─────┼─────┼────┼────┼─────────┤
│97年5月   │    995   │124.375 │18.5    │759.309375        │
├─────┼─────┼────┼────┼─────────┤
│97年6月   │    995   │124.375 │14.5    │595.134375        │
├─────┼─────┼────┼────┼─────────┤
│97年7月   │    995   │124.375 │10.5    │430.959375        │
├─────┼─────┼────┼────┼─────────┤
│97年8月   │    995   │124.375 │25      │1026.09375        │
├─────┼─────┼────┼────┼─────────┤
│97年9月   │    995   │124.375 │10.5    │430.959375        │
├─────┼─────┼────┼────┼─────────┤
│97年10月  │    995   │124.375 │14.5    │595.134375        │
├─────┼─────┼────┼────┼─────────┤
│97年11月  │    995   │124.375 │21      │861.91875         │
├─────┼─────┼────┼────┼─────────┤
│97年12月  │    995   │124.375 │11      │451.48125         │
├─────┼─────┼────┼────┼─────────┤
│98年1月   │    995   │124.375 │1       │41.04375          │
├─────┼─────┼────┼────┼─────────┤
│98年2月   │    995   │124.375 │0.5     │20.521875         │
├─────┼─────┼────┼────┼─────────┤
│98年3月   │    995   │124.375 │0       │0                 │
├─────┼─────┼────┼────┼─────────┤
│98年4月   │    995   │124.375 │0       │0                 │
├─────┼─────┼────┼────┼─────────┤
│98年5月   │    995   │124.375 │0       │0                 │
├─────┼─────┼────┼────┼─────────┤
│98年6月   │    995   │124.375 │0       │0                 │
├─────┼─────┼────┼────┼─────────┤
│98年7月   │    995   │124.375 │2       │82.0875           │
├─────┼─────┼────┼────┼─────────┤
│98年8月   │    995   │124.375 │8.5     │348.871875        │
├─────┼─────┼────┼────┼─────────┤
│98年9月   │    995   │124.375 │19.01   │780.241687        │
├─────┼─────┼────┼────┼─────────┤
│98年10月  │    995   │124.375 │16      │656.7             │
├─────┼─────┼────┼────┼─────────┤
│98年11月  │    995   │124.375 │3       │123.13125         │
└─────┴─────┴────┴────┴─────────┘
一、93年3月至98年10月，被告帛暉公司應給付不足之加班費數
    額為：41017元（元以下四捨五入）
二、98年6月至11月，被告帛暉公司應給付不足之加班費數額為
    ：1991元（元以下四捨五入）
附表2-2：原告林燕秋部分：
┌─────┬─────┬────┬────┬─────────┐
│月份      │基本日給工│時薪    │當月當日│就原告主張應按時薪│
│          │資        │        │加班超過│1.66倍計算與被告帛│
│          │          │        │2小時之 │暉公司實際按時薪  │
│          │          │        │時數總計│1.33倍計算之差額（│
│          │          │        │        │即0.33部分）      │
├─────┼─────┼────┼────┼─────────┤
│94年10月  │  700     │87.5    │ 10     │288.75            │
├─────┼─────┼────┼────┼─────────┤
│94年11月  │  700     │87.5    │ 24     │693               │
├─────┼─────┼────┼────┼─────────┤
│94年12月  │  730     │91.25   │ 19     │572.1375          │
├─────┼─────┼────┼────┼─────────┤
│95年1月   │  730     │91.25   │ 5      │150.5625          │
├─────┼─────┼────┼────┼─────────┤
│95年2月   │  730     │91.25   │ 9      │271.0125          │
├─────┼─────┼────┼────┼─────────┤
│95年3月   │  730     │91.25   │ 22     │662.475           │
├─────┼─────┼────┼────┼─────────┤
│95年4月   │  730     │91.25   │ 32     │963.6             │
├─────┼─────┼────┼────┼─────────┤
│95年5月   │  730     │91.25   │ 22.5   │677.53125         │
├─────┼─────┼────┼────┼─────────┤
│95年6月   │  730     │91.25   │ 21     │632.3625          │
├─────┼─────┼────┼────┼─────────┤
│95年7月   │  730     │91.25   │ 37.5   │1129.21875        │
├─────┼─────┼────┼────┼─────────┤
│95年8月   │  730     │91.25   │ 43     │1294.8375         │
├─────┼─────┼────┼────┼─────────┤
│95年9月   │  730     │91.25   │ 37.5   │1129.21875        │
├─────┼─────┼────┼────┼─────────┤
│95年10月  │  730     │91.25   │ 26.5   │797.98125         │
├─────┼─────┼────┼────┼─────────┤
│95年11月  │  730     │91.25   │ 46.5   │1400.23125        │
├─────┼─────┼────┼────┼─────────┤
│95年12月  │  730     │91.25   │ 41.5   │1249.66875        │
├─────┼─────┼────┼────┼─────────┤
│96年1月   │  730     │91.25   │ 35     │1053.9375         │
├─────┼─────┼────┼────┼─────────┤
│96年2月   │  730     │91.25   │ 24.5   │737.75625         │
├─────┼─────┼────┼────┼─────────┤
│96年3月   │  730     │91.25   │ 60     │1806.75           │
├─────┼─────┼────┼────┼─────────┤
│96年4月   │  730     │91.25   │ 55     │1656.1875         │
├─────┼─────┼────┼────┼─────────┤
│96年5月   │  730     │91.25   │ 50     │1505.625          │
├─────┼─────┼────┼────┼─────────┤
│96年6月   │  730     │91.25   │ 44     │1324.95           │
├─────┼─────┼────┼────┼─────────┤
│96年7月   │  730     │91.25   │ 55.5   │1671.24375        │
├─────┼─────┼────┼────┼─────────┤
│96年8月   │  730     │91.25   │ 41     │1234.6125         │
├─────┼─────┼────┼────┼─────────┤
│96年9月   │  730     │91.25   │ 53     │1595.9625         │
├─────┼─────┼────┼────┼─────────┤
│96年10月  │  730     │91.25   │ 30.5   │918.43125         │
├─────┼─────┼────┼────┼─────────┤
│96年11月  │  730     │91.25   │ 45     │1355.0625         │
├─────┼─────┼────┼────┼─────────┤
│96年12月  │  730     │91.25   │ 40.5   │1219.55625        │
├─────┼─────┼────┼────┼─────────┤
│97年1月   │  730     │91.25   │ 29     │873.2625          │
├─────┼─────┼────┼────┼─────────┤
│97年2月   │  730     │91.25   │ 34     │1023.825          │
├─────┼─────┼────┼────┼─────────┤
│97年3月   │  730     │91.25   │ 38.5   │1159.33125        │
├─────┼─────┼────┼────┼─────────┤
│97年4月   │  730     │91.25   │ 41.5   │1249.66875        │
├─────┼─────┼────┼────┼─────────┤
│97年5月   │  730     │91.25   │ 39     │1174.3875         │
├─────┼─────┼────┼────┼─────────┤
│97年6月   │  730     │91.25   │ 36     │1084.05           │
├─────┼─────┼────┼────┼─────────┤
│97年7月   │  730     │91.25   │ 22     │662.475           │
├─────┼─────┼────┼────┼─────────┤
│97年8月   │  730     │91.25   │ 38     │1144.275          │
├─────┼─────┼────┼────┼─────────┤
│97年9月   │  730     │91.25   │ 29     │873.2625          │
├─────┼─────┼────┼────┼─────────┤
│97年10月  │  730     │91.25   │ 23.5   │707.64375         │
├─────┼─────┼────┼────┼─────────┤
│97年11月  │  730     │91.25   │ 35     │1053.9375         │
├─────┼─────┼────┼────┼─────────┤
│97年12月  │  730     │91.25   │ 21     │632.3625          │
├─────┼─────┼────┼────┼─────────┤
│98年1月   │  730     │91.25   │ 11     │331.2375          │
├─────┼─────┼────┼────┼─────────┤
│98年2月   │  730     │91.25   │ 25.5   │767.86875         │
├─────┼─────┼────┼────┼─────────┤
│98年3月   │  730     │91.25   │ 18.5   │557.08125         │
├─────┼─────┼────┼────┼─────────┤
│98年4月   │  730     │91.25   │ 3.5    │105.39375         │
├─────┼─────┼────┼────┼─────────┤
│98年5月   │  730     │91.25   │ 4.5    │135.50625         │
├─────┼─────┼────┼────┼─────────┤
│98年6月   │  730     │91.25   │ 18.5   │557.08125         │
├─────┼─────┼────┼────┼─────────┤
│98年7月   │  730     │91.25   │ 29     │873.2625          │
├─────┼─────┼────┼────┼─────────┤
│98年8月   │  730     │91.25   │ 21.5   │647.41875         │
├─────┼─────┼────┼────┼─────────┤
│98年9月   │  730     │91.25   │ 55     │1656.1875         │
├─────┼─────┼────┼────┼─────────┤
│98年10月  │  750     │93.75   │ 33.5   │1036.40625        │
├─────┼─────┼────┼────┼─────────┤
│98年11月  │  750     │93.75   │ 18.5   │572.34375         │
└─────┴─────┴────┴────┴─────────┘
一、94年10月至98年10月，被告帛暉公司應給付不足之加班費數
    額為：46299 元（元以下四捨五入）
二、98年6月至11月，被告帛暉公司應給付不足之加班費數額為
    ：5343元（元以下四捨五入）
附表2-3：原告潘統緒部分：
┌─────┬─────┬────┬────┬─────────┐
│月份      │基本日給工│時薪    │當月當日│就原告主張應按時薪│
│          │資        │        │加班超過│1.66倍計算與被告帛│
│          │          │        │2小時之 │暉公司實際按時薪  │
│          │          │        │時數總計│1.33倍計算之差額（│
│          │          │        │        │即0.33部分）      │
├─────┼─────┼────┼────┼─────────┤
│95年7月   │ 850      │106.25  │ 48.5   │  1700.53125      │
├─────┼─────┼────┼────┼─────────┤
│95年8月   │ 850      │106.25  │ 98.5   │  3453.65625      │
├─────┼─────┼────┼────┼─────────┤
│95年9月   │ 850      │106.25  │ 98     │  3436.125        │
├─────┼─────┼────┼────┼─────────┤
│95年10月  │ 880      │110     │ 76.5   │  2776.95         │
├─────┼─────┼────┼────┼─────────┤
│95年11月  │ 880      │110     │ 78.5   │  2849.55         │
├─────┼─────┼────┼────┼─────────┤
│95年12月  │ 880      │110     │ 66.5   │  2413.95         │
├─────┼─────┼────┼────┼─────────┤
│96年1月   │ 880      │110     │ 33.5   │  1216.05         │
├─────┼─────┼────┼────┼─────────┤
│96年2月   │ 880      │110     │ 26     │  943.8           │
├─────┼─────┼────┼────┼─────────┤
│96年3月   │ 880      │110     │ 67.5   │  2450.25         │
├─────┼─────┼────┼────┼─────────┤
│96年4月   │ 880      │110     │ 79     │  2867.7          │
├─────┼─────┼────┼────┼─────────┤
│96年5月   │ 910      │113.75  │ 77     │  2890.3875       │
├─────┼─────┼────┼────┼─────────┤
│96年6月   │ 910      │113.75  │ 61.5   │  2308.55625      │
├─────┼─────┼────┼────┼─────────┤
│96年7月   │ 910      │113.75  │ 63     │  2364.8625       │
├─────┼─────┼────┼────┼─────────┤
│96年8月   │ 910      │113.75  │ 55     │  2064.5625       │
├─────┼─────┼────┼────┼─────────┤
│96年9月   │ 910      │113.75  │ 65     │  2439.9375       │
├─────┼─────┼────┼────┼─────────┤
│96年10月  │ 910      │113.75  │ 56     │  2102.1          │
├─────┼─────┼────┼────┼─────────┤
│96年11月  │ 910      │113.75  │ 48     │  1801.8          │
├─────┼─────┼────┼────┼─────────┤
│96年12月  │ 910      │113.75  │ 62     │  2327.325        │
├─────┼─────┼────┼────┼─────────┤
│97年1月   │ 910      │113.75  │ 34     │  1276.275        │
├─────┼─────┼────┼────┼─────────┤
│97年2月   │ 910      │113.75  │ 45.5   │  1707.95625      │
├─────┼─────┼────┼────┼─────────┤
│97年3月   │ 910      │113.75  │ 55     │  2064.5625       │
├─────┼─────┼────┼────┼─────────┤
│97年4月   │ 910      │113.75  │ 65.5   │  2458.70625      │
├─────┼─────┼────┼────┼─────────┤
│97年5月   │ 910      │113.75  │ 71     │  2665.1625       │
├─────┼─────┼────┼────┼─────────┤
│97年6月   │ 910      │113.75  │ 73.5   │  2759.00625      │
├─────┼─────┼────┼────┼─────────┤
│97年7月   │ 910      │113.75  │ 67.5   │  2533.78125      │
├─────┼─────┼────┼────┼─────────┤
│97年8月   │ 910      │113.75  │ 52     │  1951.95         │
├─────┼─────┼────┼────┼─────────┤
│97年9月   │ 910      │113.75  │ 31.5   │  1182.43125      │
├─────┼─────┼────┼────┼─────────┤
│97年10月  │ 910      │113.75  │ 45     │  1689.1875       │
├─────┼─────┼────┼────┼─────────┤
│97年11月  │ 910      │113.75  │ 66     │  2477.475        │
├─────┼─────┼────┼────┼─────────┤
│97年12月  │ 910      │113.75  │ 48.5   │  1820.56875      │
├─────┼─────┼────┼────┼─────────┤
│98年1月   │ 910      │113.75  │ 17.5   │  656.90625       │
├─────┼─────┼────┼────┼─────────┤
│98年2月   │ 910      │113.75  │ 24     │  900.9           │
├─────┼─────┼────┼────┼─────────┤
│98年3月   │ 910      │113.75  │ 20.5   │  769.51875       │
├─────┼─────┼────┼────┼─────────┤
│98年4月   │ 910      │113.75  │ 20     │  750.75          │
├─────┼─────┼────┼────┼─────────┤
│98年5月   │ 910      │113.75  │ 24     │  900.9           │
├─────┼─────┼────┼────┼─────────┤
│98年6月   │ 910      │113.75  │ 32     │  1201.2          │
├─────┼─────┼────┼────┼─────────┤
│98年7月   │ 910      │113.75  │ 22     │  825.825         │
├─────┼─────┼────┼────┼─────────┤
│98年8月   │ 910      │113.75  │ 72     │  2702.7          │
├─────┼─────┼────┼────┼─────────┤
│98年9月   │ 910      │113.75  │ 74     │  2777.775        │
├─────┼─────┼────┼────┼─────────┤
│98年10月  │ 910      │113.75  │ 47     │  1764.2625       │
├─────┼─────┼────┼────┼─────────┤
│98年11月  │ 910      │113.75  │ 16.5   │  619.36875       │
└─────┴─────┴────┴────┴─────────┘
一、94年10月至98年10月，被告帛暉公司應給付不足之加班費數
    額為：80246 元（元以下四捨五入）
二、98年6月至11月，被告帛暉公司應給付不足之加班費數額為
    ：9891元（元以下四捨五入）。
附表三：
附表3-1：原告陳美玲部分
┌─────────────┬───┬───────┬────────┬───────┐
│期間                      │工作年│依勞動基準法規│基本日薪工資    │原告當年度已休│
│                          │資    │定應休之特別休│                │假之時數      │
│                          │      │假            │                │              │
│                          │      ├───┬───┼───┬────┤              │
│                          │      │日數  │時數  │日薪  │時薪    │              │
├─────────────┼───┼───┼───┼───┼────┼───────┤
│93年3月1日至94年2月28日   │6年   │ 14日 │ 112  │ 920  │115     │    4         │
├─────────────┼───┼───┼───┼───┼────┼───────┤
│94年3月1日至95年2月28日   │7年   │ 14日 │ 112  │ 995  │124.375 │    0         │
├─────────────┼───┼───┼───┼───┼────┼───────┤
│95年3月1日至96年2月28日   │8年   │ 14日 │ 112  │ 995  │124.375 │    0         │
├─────────────┼───┼───┼───┼───┼────┼───────┤
│96年3月1日至97年2月28日   │9年   │ 14日 │ 112  │ 995  │124.375 │    4         │
├─────────────┼───┼───┼───┼───┼────┼───────┤
│97年3月1日至98年2月28日   │10年  │ 15日 │ 120  │ 995  │124.375 │    13        │
├─────────────┼───┼───┼───┼───┼────┼───────┤
│98年3月1日至98年12月5日   │11年  │ 16日 │ 128  │ 995  │124.375 │    34        │
└─────────────┴───┴───┴───┴───┴────┴───────┘
附表3-2：原告林燕秋部分
┌─────────────┬───┬───────┬───────┬─────┐
│期間                      │工作年│依勞動基準法規│基本日薪工資  │原告當年度│
│                          │資    │定應休之特別休│              │已休假之日│
│                          │      │假            │              │（時）數  │
│                          │      ├───┬───┼───┬───┤          │
│                          │      │日數  │時數  │日薪  │時薪  │          │
├─────────────┼───┼───┼───┼───┼───┼─────┤
│94年10月17日至95年10月16日│未滿1 │ 0日  │      │ 700  │87.5  │          │
│                          │年    │      │      │      │      │          │
├─────────────┼───┼───┼───┼───┼───┼─────┤
│95年10月17日至96年10月16日│滿1年 │ 7    │ 56   │ 730  │91.25 │3日       │
├─────────────┼───┼───┼───┼───┼───┼─────┤
│96年10月17日至97年10月16日│滿2年 │ 7    │ 56   │ 730  │91.25 │6日       │
├─────────────┼───┼───┼───┼───┼───┼─────┤
│97年10月17日至98年10月16日│滿3年 │ 10   │ 80   │ 730  │91.25 │56小時    │
├─────────────┼───┼───┼───┼───┼───┼─────┤
│98年10月17日至98年12月15日│滿4年 │ 10   │ 80   │ 750  │91.25 │33.5小時  │
└─────────────┴───┴───┴───┴───┴───┴─────┘
附表3-3：原告潘統緒部分
┌─────────────┬───┬───────┬───────┬─────┐
│期間                      │工作年│依勞動基準法規│基本日薪工資  │原告當年度│
│                          │資    │定應休之特別休│              │已休假之時│
│                          │      │假            │              │數        │
│                          │      ├───┬───┼───┬───┤          │
│                          │      │日數  │時數  │日薪  │時薪  │          │
├─────────────┼───┼───┼───┼───┼───┼─────┤
│97年7月10日至98年7月9日   │滿2年 │ 7    │56    │ 910  │113.75│0         │
├─────────────┼───┼───┼───┼───┼───┼─────┤
│98年7月10日至98年12月15日 │滿3年 │ 10   │80    │ 910  │113.75│12小時    │
└─────────────┴───┴───┴───┴───┴───┴─────┘
